臺灣臺南地方法院刑事判決　　　　　　　　　　　　　九十年度易字第二三一號
　　公　訴　人　臺灣台南地方法院檢察署檢察官
　　被　　　告　甲○○
右列被告因竊盜案件，經檢察官提起公訴（九十年度偵字第一一二五二號），本院判
決如左：
    主  文
甲○○無罪。
    理  由
一、公訴意旨略以：被告甲○○與王琮蔚（業經本院以八十九年度易字第二二二六號
    判決有期徒刑伍月）共同意圖為自己不法之所有，並基於竊盜之犯意聯絡，於民
    國（下同）八十九年一月二十九日凌晨三時許，由王琮蔚駕駛被告甲○○所有之
    車牌號碼Ｎ八—０二三０號自小客車並搭載甲○○，行經台南市○○路○段一八
    六巷九號旁，見賴泰來持有之車牌號碼ＴＨ—三八五五號自小客車停於路旁無人
    看管，即將Ｎ八—０二三０號自小客車與ＴＨ—三八五五號自小客車併排停放，
    並由甲○○攜帶客觀可為兇器之十字螺絲起子，撬開ＴＨ—三八五五號自小客車
    之駕駛座車門，進入該車內竊取賴泰來所有之超速警示器一只，得手後，即將上
    開超速警示器自Ｎ八—０二三０號自小客車右前座車窗丟入該車右前座腳踏處置
    放，王琮蔚則負責於車內把風。適甲○○於該車內竊取車內音響之際，台南市警
    察局第六分局警員丙○○駕駛巡邏警車經過該處時，發現該輛Ｎ八—０二三０號
    自小客車行跡可疑，擬倒車予以盤查時，王琮蔚見狀心虛，乃駕駛Ｎ八—０二三
    ０號自小客車加速逃逸，約一分鐘許即於台南市○○路與體育路口時，為警緝獲
    ，甲○○則趁機逃離現場，因認被告甲○○共同涉有刑法第三百二十條第一項之
    竊盜罪嫌。
二、按犯罪事實應依證據認定之，無證據不得推定其犯罪事實；又不能證明被告犯罪
    者，即應諭知無罪之判決，刑事訴訟法第一百五十四條、第三百零一條第一項分
    別定有明文。又認定犯罪事實所憑之證據，無論為直接證據或間接證據，其為訴
    訟上之證明，須於一般之人均不致有所懷疑，而得確信其為真實之程度者，始得
    據為有罪之認定，倘其證明尚未達到此一程度，而有合理之懷疑存在時，法院即
    無從為有罪之認定（最高法院七十六年度台上字第四九八六號判例參照）。
三、本件公訴人認被告甲○○涉有竊盜罪嫌，無非以共同被告王琮蔚於另案審判時之
    供述，並輔以證人丙○○個人推測之詞，及測謊結果資為依據，然訊據被告甲○
    ○堅決否認有右揭犯行，辯稱：當時伊在家中睡覺，警察在案發時打手機給伊時
    ，當時伊還在家中，而且當天因為王琮蔚與伊睡在奶奶家，車鑰匙就放在床頭，
    所以他出門時要取得車鑰匙並不困難；至於測謊紀錄並不準確，因為伊若遇壓力
    過大時，會發生無法換氣的現象，因此實在並不適合作測謊等語。
四、經查：
（一）本見首應釐清者為：案發當天被告甲○○是否與王琮蔚同行，並且在前揭案發
      地點共同竊盜？查被告於警訊時及偵審中迭次供稱當天車子被王琮蔚開出去，
      伊則在家睡覺乙節，經核與另案被告王琮蔚於警訊時所稱：因為伊與家人吵架
      後，就住到甲○○家，一直到案發當天凌晨三時許，伊向朋友甲○○借車外出
      吃東西後，前去超商買飲料，再前往案發地點，就被警察盤查乙節互核相符，
      徵諸案重初供，且衡諸常情，若係被冤枉，則一般人在遭警逮捕時，必然大聲
      喊冤，而且在不甘被誣陷之情況下，必然會將真兇供出，然王琮蔚卻在當天現
      場被警方追查時，非但未將（若依王琮蔚所供稱）仍在原地之甲○○供出，且
      在警訊時及偵查中又無隻字片語指出竊盜者係甲○○，甚且還供稱：伊向甲○
      ○借車出去吃東西等語（參見偵查卷八十九年度偵字第一八七三號第十三頁背
      面），足見王琮蔚係單獨一人於前揭案發時地乙節，應堪認定。次查，當天現
      場除王琮蔚外，並未發現其他人乙情，業據證人即當天巡邏之警員乙○○於本
      院審理時證述：當時警員丙○○駕車，伊坐在駕駛座旁邊，伊注意到該處馬路
      有一部車幾乎是停在馬路中間，因此就特別留意，當時注意到該車上駕駛座有
      人，至於隔壁併排車上有沒有人，則並沒有留意，不過，因為當時是深夜，伊
      並沒有聽到任何聲響，也沒有助益到附近還有其他人影，因此就只想到要去盤
      查該部停在馬路中間的車的駕駛人（即王琮蔚），沒想到他卻加速逃逸，後來
      抓到王琮蔚後，再回頭察看另一部車時，就發現該部車車鎖被破壞，且破壞車
      鎖的工具與王琮蔚所駕車上放置工具比對後相符等語明確在卷，是被告當時既
      未在案發現場，則自無法與王琮蔚共同竊盜乙情已甚為顯明。
（二）又按證人個人意見及推測之詞，不得作為證據，刑事訴訟法第一百六十條定有
      明文；按證人主要之任務在提供自己體驗之客觀事實為證據資料，而由法院判
      斷被告犯罪事實之存否，因之證人所為與體驗事實無關之單純各人意見或推測
      之詞，即所謂意見證據，不得做為證據資料，最高法院八十一年度台上字第三
      一六七號裁判意旨可資參照。本件公訴意旨以另案中證人即案發時巡邏員警丙
      ○○於審判時所證述：‧‧‧‧回到現場後，看見另一部車中音響被偷一半，
      沒有拿走，至於伊看見被告王琮蔚時，他坐在車上，當伊覺得有問題到倒車回
      來看，只有幾秒的時間，『伊個人是認為應該有共犯一直在車裡』乙節，其中
      『』部分所描述的文字並非意謂證人親眼見到另一共犯，也並非表示前開音響
      或測速器是被告甲○○用工具卸下來的，自不足採為認定被告甲○○犯竊盜罪
      之證據。至測謊所得結果，依現今科學報告顯示尚非具有普遍的穩定性，且本
      件於另案中對被告甲○○施測時所提問題為：（一）其未偷測速器（二）測速
      器是王琮蔚偷的（三）案發時其係在家中睡覺三點，問題之答案內容涵蓋過大
      ，依數學與邏輯關係分析之，並非「非黑即白」之正負關係，乃尚摻雜其他可
      能的回答，自不得僅以此作為獨立的證據方法，而逕認定被告犯罪。
  此外，復查無其他積極證據足資證明被告涉有公訴所指之犯行，應認被告被訴竊盜
  犯行不能證明，自應為無罪之諭知。
據上論斷，應依刑事訴訟法第三百零條第一項，判決如主文。
本案經檢察官陳建弘到庭執行職務
中      華      民      國      九十一      年    七        月    一    日
                                  臺灣臺南地方法院刑事第三庭
                                          法  官  謝家宜
右正本證明與原本無異。
如不服本判決，應於判決送達後十日內，向本院提出上訴狀。
中      華      民      國      九十一      年    七        月    二    日
                                          書記官  朱小萍
